【裁判字號】    94,訴,3683
【裁判日期】    950124
【裁判案由】    毒品危害防制條例
【裁判全文】
臺灣臺中地方法院刑事判決              94年度訴字第3683號
公  訴  人  臺灣臺中地方法院檢察署檢察官
被      告  甲○○
上列被告因違反毒品危害防制條例案件，經檢察官提起公訴（九
十四年度毒偵字第五四九二號）及移送併案審理（九十四年度毒
偵字第六五四七號），本院合議庭裁定改以簡式審判程序審理後
，判決如下：
    主  文
甲○○連續施用第一級毒品，處有期徒刑拾月；扣案之海洛因壹
包（含袋重零點公克），沒收銷燬之。又施用第二級毒品，處
有期徒刑月。應執行有期徒刑壹年；扣案之海洛因壹包（含袋
重零點公克），沒收銷燬之。
    事  實
一、甲○○前曾於民國九十一年間，因施用毒品案件，經法院裁
    定送勒戒處所觀察、勒戒後，認無繼續施用毒品傾向，於九
    十一年四月十二日因執行完畢而釋放。猶不知悔改，明知海
    洛因、甲基安非他命已分別列為毒品危害防制條例第二條第
    二項第一款、第二款所稱之第一級、第二級毒品。竟於前開
    觀察、勒戒執行完畢釋放後之五年內，基於施用第一級毒品
    海洛因之概括犯意，自九十三年二月間某日起至九十四年十
    一月二十二日止，分別在臺中市○○路九十九號「香妮商務
    茶坊」內、臺中縣豐原市○○路○段二七七號等處所，以平
    均每一個月施用一次之頻率，並以針筒注射海洛因之方式，
    連續施用第一級毒品海洛因多次。另於九十四年四月二十八
    日下午二、三時許，在上揭臺中市○○路九十九號「香妮商
    務茶坊」內，施用第二級毒品甲基安非他命一次。嗣先於九
    十四年四月二十九日凌晨零時十五分許，在臺中市○○路與
    民生路口為警查獲；另於九十四年十一月二十二日下午三時
    許，在上開「香妮商務茶坊」為警查獲，並扣得甲○○所有
    之第一級毒品海洛因一包（含袋重零點三公克，包裝袋因與
    毒品海洛因相結合無從分離而應視為毒品）。
二、案經臺中市警察局第一分局移送臺灣臺中地方法院檢察署檢
    察官偵查起訴及臺中市警察局第二分局移送臺灣臺中地方法
    院檢察署檢察官移送併案審理。
    理  由
一、訊據被告甲○○對於上揭連續施用第一級毒品海洛因及施用
    第二級毒品甲基安非他命一次等事實均坦承不諱，且被告於
    九十四年四月二十八日為警查獲時所採集之尿液經送檢驗結
    果，呈甲基安非他命及嗎啡之陽性反應、於九十四年十一月
    二十二日為警查獲時所採集之尿液經送檢驗結果，確呈嗎啡
    陽性反應，此有中山醫學大學附設醫院藥物濫用檢測中心確
    認檢驗結果報告二紙在卷可稽，此外，復有扣案之海洛因一
    包（含袋重零點三公克，包裝袋因與毒品海洛因相結合無從
    分離而應視為毒品）足資佐證。再查施用安非他命者，其尿
    液中之代謝物為安非他命，依現行濫用藥物尿液檢驗作業準
    則，其濃度大於五００ｎｇ／ｍｌ者，判定為安非他命陽性
    反應。施用甲基安非他命者，其尿液中之代謝物為甲基安非
    他命及安非他命，依現行濫用藥物尿液檢驗作業準則，其甲
    基安非他命濃度大於五００ｎｇ／ｍｌ，且其代謝物安非他
    命濃度大於二００ｎｇ／ｍｌ者，判定為甲基安非他命陽性
    反應；施用安非他命者，其尿液代謝物應為安非他命陽性反
    應，不會產生有甲基安非他命陽性反應。施用甲基安非他命
    者，其尿液代謝物會呈甲基安非他命陽性反應；人體施用甲
    基安非他命後，在主要代謝物中未改變形態之甲基安非他命
    佔施用劑量達百分之四十三，而安非他命佔百分之五等情，
    有內政部警政署刑事警察局九十三年四月二十七日（九三）
   刑鑑字第０九三００八六二一三號函、法務部法醫研究所九
    十三年四月二十八日法醫毒字第０九三０００一三一八號函
    、法務部調查局九十三年四月二十七日調科壹字第０九三０
    ０一五三０七０號函及行政院衛生署管制藥品管理局九十三
    年五月六日管檢字第０九三０００三八九六號函示足憑。本
    件被告於九十四年四月二十九日為警查獲時所採集之尿液代
    謝物檢驗結果，呈甲基安非他命陽性反應，足認被告係施用
    第二級毒品甲基安非他命，而非施用第二級毒品安非他命甚
    明，足認被告上開自白與事實相符。又被告前曾於九十一年
    間，因施用毒品案件，經法院裁定送勒戒處所觀察、勒戒後
    ，認無繼續施用毒品傾向，於九十一年四月十二日因執行完
    畢而釋放，有臺灣高等法院被告前案紀錄表在卷可考，足見
    被告係受觀察、勒戒執行完畢釋放後之五年內，再犯本件施
    用毒品之罪。本件事證明確，被告之犯行，洵堪認定。
二、查海洛因、甲基安非他命係屬毒品危害防制條例第二條第二
    項第一款、第二款所稱之第一級、第二級毒品。是核被告甲
    ○○所為，係犯毒品危害防制條例第十條第一項之施用第一
    級毒品罪及同條例第十條第二項之施用第二級毒品罪。又被
    告因施用第一級、第二級毒品而持有第一級毒品、持有第二
    級毒品之低度行為各應為施用第一級毒品、施用第二級毒品
    之高度行為所吸收，均不另論罪。公訴意旨雖認被告施用第
    二級毒品安非他命，然被告實係施用第二級毒品甲基安非他
    命，業如前述，是公訴意旨意旨容有誤認，應併予指明。被
    告先後多次施用第一級毒品之犯行，時間緊接，方法相同，
    觸犯構成要件相同之罪名，顯係基於概括之犯意反覆為之，
    為連續犯，應依刑法第五十六條之規定，以一罪論，並加重
    其刑。而被告所犯施用第一級毒品罪與施用第二級毒品罪二
    罪之間，犯意各別，行為互殊，應予分論併罰。公訴人起訴
    之犯罪事實雖未敘及被告自九十三年二月間至九十四月十一
    月二十二日止（九十四年四月二十九日凌晨一時十分許回溯
    三、四日之某時除外）在上揭處所連續施用第一級毒品海洛
    因之事實，然該部分犯行業據被告於警、偵訊及本院審理時
    坦承不諱，且與經起訴判處有罪之施用第一級毒品部分有連
    續犯之裁判上一罪關係，應為起訴效力所及，本院自得併予
    審究，附此敘明。爰審酌被告素行不良，前因施用毒品犯行
    ，經觀察、勒戒後猶故態復萌，再施用毒品不輟，無視於毒
    品對於自身健康之戕害及國家對於杜絕毒品犯罪之禁令，惡
    性非輕，並考量本件被告施用毒品之時間、頻率及犯後坦承
    犯行，尚知悔悟，態度良好等一切情狀，各量處如主文所示
    之刑，並定其應執行之刑，以示懲儆。又扣案之海洛因一包
    （含袋重零點三公克，包裝袋因與毒品海洛因相結合無從分
    離而應視為毒品），係屬毒品危害防制條例所稱之第一級毒
    品，不論屬於犯人與否，應依毒品危害防制條例第十八條第
    一項前段規定沒收銷燬之。
三、至移送併案審理部分（九十四年度毒偵字第六五四七號），
    即被告自九十三年二月間至九十四月十一月二十二日止（九
    十四年四月二十九日凌晨一時十分許回溯三、四日之某時除
    外）在上揭處所連續施用第一級毒品海洛因之事實，因與上
    開公訴人起訴經判處有罪之施用第一級毒品之犯行間有連續
    犯之裁判上一罪關係，基於審判不可分之原則，本院自得併
    予審理，附此敘明。
據上論斷，應依刑事訴訟法第二百七十三條之一第一項、第二百
九十九條第一項前段，毒品危害防制條例第十條第一項、第二項
、第十八條第一項前段、第二十三條第二項，刑法第十一條、第
五十六條、第五十一條第五款，判決如主文。
中    華    民    國    95    年    1     月    24    日
                        臺灣臺中地方法院刑事第十一庭
                                法  官  王世華
以上正本證明與原本無異。
如不服本判決，應於判決送達後10日內，向本院提出上訴狀。
                                書記官  劉易柔
中    華    民    國    95    年    1     月    24    日
附錄法條：
毒品危害防制條例第十條
施用第一級毒品者，處六月以上五年以下有期徒刑。
施用第二級毒品者，處三年以下有期徒刑。


司法院資訊處製作；財團法人民間司法改革基金會備份。
